臺灣苗栗地方法院刑事判決　　　　　　　　　　　　　　九十二年度訴字第四０號
　　公　訴　人　臺灣苗栗地方法院檢察署檢察官
　　被　　　告　丙○○
　　　　　　　　庚○
　　右二被告共同
　　選任辯護人　張智宏律師
　　　　　　　　張績寶律師
　　　　　　　　甘龍強律師
右列被告因偽造文書等案件，經檢察官提起公訴（八十九年度偵字第五一九一號），
本院判決如左：
    主  文
丙○○、庚○均無罪。
    理  由
一、公訴要旨：
    丙○○是林定國女兒，庚○則是林定國的同居人，且是丙○○的母親。他們母女
    二人基於共同偽造文書、詐欺的概括犯意聯絡，從民國八十九年三月間起，到同
    年八月二日止，趁林定國住院治療時，連續由丙○○拿平日為林定國處理存款事
    宜而保有的林定國印鑑章以及臺灣土地銀行通霄分行、新竹國際商業銀行通霄分
    行、苗栗縣通霄鎮農會等金融機構的存摺或定存單，前往上開金融機構，假冒已
    得林定國授權，盜用林定國印鑑章，蓋於存款支出傳票或定存單內，偽造林定國
    辦理提領存款意思表示的私文書，然後將支出傳票、定存單交給上開金融機構不
    知情的承辦人員，辦理到期提領存款事宜，使相關承辦人員陷於錯誤，而將存款
    共計新臺幣（下同）一千六百六十六萬三千五百零六元，以現金方式交由丙○○
    提領，或任由丙○○以轉帳方式，匯入丙○○或庚○帳戶，足以生損害於上開金
    融機構金融管理的正確性及林定國利益（各次的犯罪事實詳如附表一至附表三所
    示）。因林定國在病故前，曾向兒子丁○○表示金融機構的存款要均分給各繼承
    人，經丁○○查閱存款流向，才知道詳情，因此認為被告丙○○、庚○都是觸犯
    刑法第二百十六條、第二百十條的行使偽造私文書罪嫌及第三百三十九條第一項
    的詐欺取財罪嫌。
二、本院判斷：
    檢察官認為被告二人觸犯刑法第二百十六條、第二百十條的行使偽造私文書罪嫌
    及第三百三十九條第一項的詐欺取財罪嫌，所引用的證據是：
    （一）告訴人丁○○的指訴，與證人林留、辛○○二人證稱：林定國在八十九年
          四月住院期間，曾多次表示要把他名下的存款交給子女均分相符合。
    （二）有蓋用林定國印鑑章的新竹國際商業銀行定存單五紙、存款支出傳票二紙
          、通霄鎮農會定期儲蓄存款存單二紙、臺灣土地銀行定期存單四紙（均是
          影本）在卷可證。
    （三）丙○○、庚○雖提出癸○○、己○○、林淑真等人證明林定國確有委託授
          權丙○○辦理存款提領、轉存事宜。但證人癸○○、林淑真與己○○等人
          所證稱聽聞林定國授權表示的時間，都是在八十九年三月間。換句話說，
          是在林定國同年四月住院治療前，並不是在證人林留、辛○○獲知林定國
          存款應均分的八十九年四月後，如果林定國確實有委託丙○○提領存款，
          或將存款轉存到庚○名下的意思表示，實在不可能在授權表示後，又表示
          要將存款均分給各繼承人。因此癸○○、林淑真及己○○的證詞，都不可
          採信，所以難以認為丙○○自行提領現金，或將林定國存款轉存到自有或
          庚○帳戶，有得到林定國的授權。
    （四）被告二人都說林定國金融機構的存款，是庚○擺攤賣衣服，和丙○○經營
          「大華」傢俱行所賺得，而交給林定國管理，所以林定國要將存款交還給
          被告二人，但是被告二人就如何賺到一千六百元萬元鉅額款項，竟然無法
          提出任何來源證明，以供查證。且丙○○所經營的大華傢俱行，經函詢財
          政部臺灣省中區國稅局苗栗縣分局函覆說，該傢俱行屬小規模營利事業，
          營利所得依規定屬該分局逕行核定的案件，且查無八十七年至八十九年度
          的營利事業所得稅申報資料，有該分局九十一年十一月八日中區國稅苗縣
          審字第九一○○一三八九一號函可以證明。大華傢俱行既然並非獲利豐盈
          的營利事業，被告二人又無法提出交付林定國管理的資金來源，實在難以
          認定林定國在上開金融機構的存款，是被告等人所賺得而交給林定國管理
          。被告等人說林定國有授權辦理，應是事後卸責言詞，不足採信。
    但本院認為基於下列理由，認為應判決被告二人無罪：
    （一）犯罪事實應依證據認定之，無證據不得認定犯罪事實，不能證明被告犯罪
          者，應諭知無罪之判決，刑事訴訟法第一百五十四條第二項及第三百零一
          條第一項分別定有明文。而且認定不利被告的事實，要依積極證據，如果
          積極證據不足以作為不利被告事實的認定時，就應該作有利被告的認定，
          更不必有何有利的證據（最高法院三十年上字第八一六號判例參照）。又
          所謂證據須適於被告犯罪事實的證明，不能用推測或擬制的方法，作為裁
          判的依據（最高法院五十三年台上字第二七五０號判例參照）。再者，告
          訴人的指訴是以使被告受刑事訴追為目的，因此他講的話是否和事實相符
          ，還要調查其他證據來查明（最高法院五十二年台上字第一三００號判例
          參照）。
    （二）告訴人丁○○（原名林福生）在告訴狀中說：「先父於去世前，曾對告訴
          人林福生告知有若干存款，請告訴人於日後【平均分配】予家母及各子輩
          繼承人，以彌補其生前未能對家母盡照顧之疚意。」（台灣苗栗地方法院
          檢察署八十九年度交查字第一六四號卷第三頁參照）。但告訴人在檢察官
          偵訊時，對所問：「林定國表示遺產如何均分？」，回答：「他只表示錢
          要趕快領出，由兄弟姊妹來處理，但未說如何處理。」（同署八十九年度
          偵字第五一九一號卷第六十六頁參照）。另外他在偵訊時又說：「最後他
          （指林定國）在長庚醫院有表示在他名下有二千多萬元之存款」（偵卷第
          九十頁反面參照）。可見告訴人就林定國名下有多少存款及遺產如何分配
          ，前後所講的不相符合，他講的話有瑕疵。
    （三）證人林留在八十九年十二月一日偵訊時說：「八十九年四月左右在長庚醫
          院講的，當時有我哥哥丁○○、辛○○、庚○等人在場，都有聽到，我父
          親說他有存款約二千多萬，叫我媽媽林詹擇雲的小孩去領，大家平均分，
          來彌補過去未照顧大老婆這一方。」（交查卷第五十五頁反面參照）。但
          他在九十一年九月二十五日偵訊時卻說：「八十九年四月一日至十五日長
          庚醫院住院期間，他向在場的被告二人、辛○○、丁○○、乙○、甲○及
          我表示要趕快把土銀、農會、竹企等三家存款領出，由我媽生的子女均分
          ，以彌補過去未養育之遺憾，他說現金約有一、二千萬元。」（偵卷第六
          十頁反面、第六十五頁參照）。他前後的證詞就當時有誰在場聽聞林定國
          說話以及林定國表示遺產有多少也都前後不符。
    （四）證人辛○○在偵訊時說：「最後一次在長庚醫院有說，有林留、甲○、林
          駿獻等在場、丙○○、庚○未在場。」（交查卷第五十五頁反面參照）。
          但他在偵訊時又說：「農曆春節時，林定國就向我及太太乙○表示，土銀
          、農會、竹企銀存款要領出，不然會被人領走，領走後應如何分配，我不
          清楚，八十九年四月一日林定國住進長庚，住院期間也有提過此事，次數
          不記得了，幾乎我每次去他都有說，我記得有一次林留、甲○、乙○、林
          駿獻、庚○及我都在場，丙○○有無在場我記不得了，那次他表示錢領出
          來不家分，至於怎麼分，我不清楚，他說金額一、二千萬。」（偵卷第六
          十五頁反面參照），可見就林定國說要把錢領出來有幾次及當時有誰在場
          ，他先後講的並不一致，而且和證人林留上面說的也互相矛盾，若林留說
          的是真的（林定國有交待說將錢領出後分配給原配的子女），他既然與黃
          錦標同時在場，為什麼辛○○會說不知道錢要怎樣分配？又辛○○的太太
          乙○是林定國和原配林詹擇雲生的女兒，既然林定國在八十九年春節已經
          向辛○○、乙○夫妻表示要將銀行的錢領出來，以免被別人領走，而且八
          十九年四月一日住院後，又一再向林詹擇雲的子女提到此事，為什麼林詹
          擇雲的子女在林定國死亡前的三、四個月期間都沒有去提領或追討？這也
          和常情不符。
    （五）林定國是在八十九年八月一日晚上去世，有死亡證明書在卷可以證明（交
          查卷第十四頁參照），第二天丁○○及其他繼承人到喪宅，被告庚○向林
          駿獻等表示林定國在新竹國際商業銀行遺有五十萬元（俗稱「手尾錢」）
          ，經決定該錢由乙○、甲○、丁○○、林留、林淑真五人均分，為方便領
          款分配，約定先將款項轉入庚○帳戶，約定後，就在八月二日當天辦理轉
          帳（偵卷第四十九頁、第五十頁參照），八月二十五日，林定國出殯，陳
          葉依約定，將林定國的手尾錢五十萬元分配給乙○、甲○、林留、丁○○
          、林淑真等人。而林淑真及經辦喪葬收支，幫忙處理財務事項的證人陳瑚
          章在本院訊問時都證稱：分配林定國手尾錢時，丁○○等人在分配後，並
          沒有表示意見，也沒有要求分配銀行存款（本院卷第一百十頁、第一百十
          一頁、第一百十七頁參照）。證人甲○也說：在分手尾錢時沒有要求要將
          銀行的錢也拿出來分（本院九十三年二月十九日筆錄第十頁參照）。如果
          是如同告訴人所說的：林定國在生前就已交待要將他在銀行的存款領出來
          分給丁○○等繼承人，且金額有一、二千萬元。那麼依常理，丁○○等自
          不可能甘於領取區區十萬元，丁○○等繼承人在領取十萬元時，既然沒有
          表示應該把銀行的錢拿出來分，可見他們在生前應該沒有得到林定國分配
          遺產的交待，否則怎麼會這樣？
    （六）林定國和林詹擇雲、甲○、林留以及丁○○等人分居已經三十年，其間少
          有往來（本院卷第一０七頁參照）。且證人乙○在本院審理時也證稱：在
          林定國生前未拿錢給林定國，過年時縱使要包紅包，林定國也不會收，他
          做什麼事我不清楚（本院九十三年二月十九日筆錄第十八頁至二十頁參照
          ）。相反的，林定國從五十三年北上通霄定居後，和被告二人相互扶持，
          這點從被告二人賺得的錢都交給林定國管理就可明瞭。因此，從林定國和
          林詹擇雲、甲○、林留以及丁○○等人情感疏離的關係來說，林定國實在
          沒有理由把他銀行的存款分給他們的理由和動機，雖然告訴人說：林定國
          是為彌補多年沒有照顧林詹擇雲的緣故，所以才決定要將存款平分。但這
          也和實際情形不符，因為林定國為了彌補林詹擇雲，已經在六十八年間，
          把他在雲林縣崙背鄉購買的一甲多土地登記在林詹擇雲的名下，這足以盡
          他照顧的意思。何況，被告二人和林定國互相扶持已超過三十年，其間，
          林詹擇雲等人並沒有盡照顧的責任。如果說林定國為彌補林詹擇雲等人，
          而將存款全部給他們平分，置被告二人往後生活於不顧，實在和常情不符
          。何況依告訴人的說法，林定國在五十四年間是因經商失敗離開原配林詹
          擇雲和他的子女而北上與庚○定居（偵卷第九十頁反面參照），在此情形
          下，林定國本人意願由丙○○繼承家產不難想見。那麼他年老生病，交待
          丙○○把帳戶的錢領出來或轉入丙○○或庚○帳戶，是人之情常。
    （七）丙○○說八十九年三月三十日提領存款時有得到林定國的授權，當時林定
          國的意識仍清醒，有台中縣沙鹿鎮光田醫院診斷證明書在卷可以證明（交
          查卷第五十八頁參照）。反觀告訴人說八十九年四月一日林定國在長庚醫
          院住院期間有表示存款要平分時，林定國已陷入意識不清、腦退化狀態，
          有林口長庚醫院出具的診斷證明書卷可以證明（本院卷第二百五十七頁參
          照）。參照證人己○○在偵訊時說：林定國在八十九年四月入院前，有向
          我們表示他名下的存款要轉入丙○○等人的帳戶（偵卷第八十九頁反面、
          第一百二十二頁參照）。證人癸○○、林淑真也都證稱：林定國曾表示要
          將名下的存款轉到庚○的名下（偵卷第八十九頁至九十頁參照）。以及林
          淑美、庚○與林定國同鍋共灶三十餘年，林定國晚年身體不佳，丙○○是
          他的親生女，且又為其招贅，婚後育有五子女，其中長子、次子、長女、
          次女均從母姓，僅三女從父姓，有
          第八十三頁參照）。因此林定國實有以丙○○延續香火的意思。何況日常
          生活代為處理，是理所當然。而且新竹國際商業銀行通霄分行於回復檢察
          官的函文中也提到：「林定國君自民國七十九年七月十四日起即於本行存
          款，往來期間多委由女兒丙○○辦理，當事人間對此等代理、委任之關係
          並無爭執，且當事人均為通霄在地人士，本行知之甚稔，於申辦時所提出
          的存單、印鑑亦均屬真正無誤。」，有該行九十一年十月十七日竹商銀通
          霄字第二四四─一號函在卷可以證明（偵卷第一百五十四頁參照）。由該
          函文可以知道，數十年來，林定國的存款事宜均是授權丙○○辦理。因此
          丙○○說他提領存款有得到林定國授權應該比較可信。丙○○處理銀行存
          款既然是出於林定國的授權，自然無偽造文書或詐欺可言。
    （八）公訴人直接以證人癸○○、林淑真、己○○等人所說聽聞林定國授權表示
          的時間在證人林留、辛○○獲知林定國表示存款要均分之前為理由，就認
          為證人癸○○、林淑真、己○○等人所講的話不足採信，未免武斷。因為
          林定國是否有委託授權丙○○辦理存款提領、轉存事宜，是事實問題，並
          因林定國死亡而死無對證。應該讓證據證明一切，但公訴人只以證人聽聞
          時間的先後，就認為證人癸○○、林淑真、己○○等人所說的話不可採信
          。何況，如前面的說明，證人林留、辛○○自己的證詞都前後不符。因此
          用他們有瑕疵的證詞就認為癸○○、林淑真、己○○等人所講的話不可採
          信，自然是率斷。
    （九）被告二人已經講他們平日是以擺設流動攤販，販賣成衣服飾以及經營大華
          傢俱行維生，並據證人戊○○、壬○○、己○○證明在卷（本院卷第五十
          七頁、第一百二十頁、第一百七十六頁、第一百七十七頁、第一百七十九
          頁參照），除大華傢俱行的營利有報稅證明外，擺設流動攤販賣成衣服飾
          部分，僅有鄰居可以證明。雖然丙○○所經營的大華傢俱行，經財政部臺
          灣省中區國稅局苗栗縣分局函覆說，該傢俱行屬小規模營利事業，營利所
          得依規定屬該分局逕行核定的案件，且查無八十七年到八十九年度的營利
          事業所得稅申報資料，有該分局九十一年十一月八日中區國稅苗縣審字第
          九一○○一三八九一號函可以證明。但事實上，並無法以此認定沒有收入
          ，因為在社會上確實有些商店非常賺錢，但確貼上免用統一發票的標籤，
          另外在夜市經營流動攤販但卻不用繳稅，也是不爭的事實。因此公訴人單
          以上開國稅局的資料就認為大華傢俱行並非獲利豐盈的營利事業，被告二
          人又無法就如何賺到一千六百元萬元，提出來源證明，以供查證，就認定
          被告二人所說的：林定國在上開金融機構的存款，是被告等人所賺得而交
          給林定國管理是不可採信，未免武斷。
    （十）至於如附表二編號第七號及第八號所載的五十萬元，是林定國的存款到期
          後（八十九年七月二十一日到期），因未辦理展期，經新竹國際商業銀行
          通霄分行通知，丙○○於是在八十九年八月一日上午到該行辦理到期的展
          期，有該行九十一年十二月十三日竹商銀通霄字第二九五─一號函可以證
          明（偵卷第一百八十頁參照）。又從該函文說明欄第二項第二點內載明：
          「帳號五六０四─三六四四四（即附表一編號第七號之帳號）到期展期新
          帳號五六０四─五二七三四（即附表一編號第八號之帳號），足以證明該
          二筆五十萬元，其實是同一筆金額無誤。辦理展期後的當日傍晚林定國就
          因病死亡，後來丙○○將該筆存款解約轉入庚○帳戶，並將五十萬元領出
          ，有該行定存單二份、存入憑條一份及轉帳收入傳票一份（偵卷第四十七
          頁至五十頁參照）可以證明。此款項就是分給上開繼承人的手尾錢。可見
          被告二人並沒有以偽造文書方式侵吞林定國名下現金的必要，否則被告二
          人當時就可侵吞為己有，根本不必分配每人十萬元。
    （十）綜上所述，本件告訴人的指述有瑕疵，且經調查與事實不符，證人林留、
      一  辛○○的證詞也前後不符，另外公訴人有關資金來源及是否得到授權的推
          論，都太武斷，沒有達到使一般人均不致有懷疑的程度，因此自然不能用
          推測或擬制的方法，作為裁判的依據。此外本院查無其他積極證據足以證
          明被告二人有被訴的犯行。本件積極證據既不足作為不利被告事實的認定
          。依照前面的說明，就應該為有利被告二人的認定，更不必有其他有利的
          證據，為被告二人無罪的判決。
三、適用法條依據：
    刑事訴訟法第三百零一條第一項。
中　　　華　　　民　　　國　　九十三　　年　　　三　　　月　　  十一 　 日
                              臺灣苗栗地方法院刑事第三庭
                                  審判長法  官  劉 興 浪
                                        法  官  楊 台 清
                                        法  官  張 珈 禎
右正本證明與原本無異
如不服本判決，應於判決送達後十日內向本院提出上訴狀（應附繕本），上訴於臺灣
高等法院台中分院。
                                        書記官  黃 士 益
中　　　華　　　民　　　國　　九十三　　年　　　三　　　月　　  十一 　 日
附表一：
┌───────────────────────────────────┐
│林定國於臺灣土地銀行通霄分行存款　　　　　　　　　　　　　　　　　　　│
├──┬─────────┬───────┬────────┬─────┤
│編號│帳　　　　　　　號│金          額│ 提　領　方　式 │日　　　期│
├──┼─────────┼───────┼────────┼─────┤
│一　│○八四—四六—八一│二十一萬五千一│盜蓋林定國印鑑章│八十九年三│
│　　│二九—二號　　　　│百七十元　　　│於ＡＢ四○九四八│月三十日　│
│　　│　　　　　　　　　│　　　　　　　│四號定存單，將該│　　　　　│
│　　│　　　　　　　　　│　　　　　　　│筆存款轉入庚○於│　　　　　│
│　　│　　　　　　　　　│　　　　　　　│同銀行帳號：四六│　　　　　│
│　　│　　　　　　　　　│　　　　　　　│—二二三九一—七│　　　　　│
│　　│　　　　　　　　　│　　　　　　　│號帳戶。　　　　│　　　　　│
├──┼─────────┼───────┼────────┼─────┤
│二　│○八四—四六—八一│一百六十四萬八│盜蓋林定國印鑑章│同右　　　│
│　　│三○—六號　　　　│千三百三十六元│於ＡＢ四○九四八│　　　　　│
│　　│　　　　　　　　　│　　　　　　　│五號定存單，將該│　　　　　│
│　　│　　　　　　　　　│　　　　　　　│筆存款轉入庚○於│　　　　　│
│　　│　　　　　　　　　│　　　　　　　│同銀行帳號：四六│　　　　　│
│　　│　　　　　　　　　│　　　　　　　│—二二三九一—七│　　　　　│
│　　│　　　　　　　　　│　　　　　　　│號帳戶。　　　　│　　　　　│
├──┼─────────┼───────┼────────┼─────┤
│三　│○八四—四六—一六│七百萬　　　　│盜蓋林定國印鑑章│同右　　　│
│　　│一○三—二號　　　│　　　　　　　│於ＡＢ五○九○○│　　　　　│
│　　│　　　　　　　　　│　　　　　　　│三號定存單，將該│　　　　　│
│　　│　　　　　　　　　│　　　　　　　│筆存款轉入庚○於│　　　　　│
│　　│　　　　　　　　　│　　　　　　　│同銀行帳號：四六│　　　　　│
│　　│　　　　　　　　　│　　　　　　　│—二二三九一—七│　　　　　│
│　　│　　　　　　　　　│　　　　　　　│號帳戶。　　　　│　　　　　│
└──┴─────────┴───────┴────────┴─────┘
附表二：
┌───────────────────────────────────┐
│林定國於新竹國際商業銀行通霄分行存款　　　　　　　　　　　　　　　　　│
├──┬─────────┬───────┬────────┬─────┤
│編號│帳　　　　　　　號│金          額│ 提　領　方　式 │日　　　期│
├──┼─────────┼───────┼────────┼─────┤
│一　│五六○三—二七四二│六十萬元　　　│盜蓋林定國印鑑章│八十九年一│
│　　│四號　　　　　　　│　　　　　　　│於該銀行八十九年│月六日　　│
│　　│　　　　　　　　　│　　　　　　　│一月六日支出傳票│　　　　　│
│　　│　　　　　　　　　│　　　　　　　│，將該筆存款轉入│　　　　　│
│　　│　　　　　　　　　│　　　　　　　│林定國同銀行五六│　　　　　│
│　　│　　　　　　　　　│　　　　　　　│○四—四三八○八│　　　　　│
│　　│　　　　　　　　　│　　　　　　　│號帳戶。　　　　│　　　　　│
├──┼─────────┼───────┼────────┼─────┤
│二　│五六○四—四三八○│六十萬元　　　│盜蓋林定國印鑑章│八十九年三│
│　　│八號　　　　　　　│　　　　　　　│於該銀行八十九年│月三十日。│
│　　│　　　　　　　　　│　　　　　　　│三月三十日支出傳│　　　　　│
│　　│　　　　　　　　　│　　　　　　　│票，將該筆存款轉│　　　　　│
│　　│　　　　　　　　　│　　　　　　　│入庚○同銀行五六│　　　　　│
│　　│　　　　　　　　　│　　　　　　　│○四—四七三一八│　　　　　│
│　　│　　　　　　　　　│　　　　　　　│號帳戶。　　　　│　　　　　│
├──┼─────────┼───────┼────────┼─────┤
│三　│五六○四—四一九二│九十萬元　　　│盜蓋林定國印鑑章│同右　　　│
│　　│五號　　　　　　　│　　　　　　　│於該銀行八十九年│　　　　　│
│　　│　　　　　　　　　│　　　　　　　│三月三十日支出傳│　　　　　│
│　　│　　　　　　　　　│　　　　　　　│票，將該筆存款轉│　　　　　│
│　　│　　　　　　　　　│　　　　　　　│入庚○同銀行五六│　　　　　│
│　　│　　　　　　　　　│　　　　　　　│○四—四七三一八│　　　　　│
│　　│　　　　　　　　　│　　　　　　　│號帳戶。　　　　│　　　　　│
├──┼─────────┼───────┼────────┼─────┤
│四　│五六○四—九四○二│一百萬元　　　│盜蓋林定國印鑑章│同右　　　│
│　　│一四號　　　　　　│　　　　　　　│於該銀行一五二三│　　　　　│
│　　│　　　　　　　　　│　　　　　　　│六二四號定期儲蓄│　　　　　│
│　　│　　　　　　　　　│　　　　　　　│存款單，將該筆存│　　　　　│
│　　│　　　　　　　　　│　　　　　　　│款轉入庚○同銀行│　　　　　│
│　　│　　　　　　　　　│　　　　　　　│五六○四—四七三│　　　　　│
│　　│　　　　　　　　　│　　　　　　　│一八號帳戶。　　│　　　　　│
├──┼─────────┼───────┼────────┼─────┤
│五　│五六○四—九四○二│七十萬元　　　│盜蓋林定國印鑑章│同右　　　│
│　　│○一號　　　　　　│　　　　　　　│於該銀行一五二三│　　　　　│
│　　│　　　　　　　　　│　　　　　　　│六二三號定期儲蓄│　　　　　│
│　　│　　　　　　　　　│　　　　　　　│存款單，將該筆存│　　　　　│
│　　│　　　　　　　　　│　　　　　　　│款轉入庚○同銀行│　　　　　│
│　　│　　　　　　　　　│　　　　　　　│五六○四—四七三│　　　　　│
│　　│　　　　　　　　　│　　　　　　　│一八號帳戶。　　│　　　　　│
├──┼─────────┼───────┼────────┼─────┤
│六　│五六○四—九四○二│一百萬元　　　│盜蓋林定國印鑑章│同右　　　│
│　　│七七號　　　　　　│　　　　　　　│於該銀行一五二三│　　　　　│
│　　│　　　　　　　　　│　　　　　　　│六二五號定期儲蓄│　　　　　│
│　　│　　　　　　　　　│　　　　　　　│存款單，將該筆存│　　　　　│
│　　│　　　　　　　　　│　　　　　　　│款轉入庚○同銀行│　　　　　│
│　　│　　　　　　　　　│　　　　　　　│五六○四—四七三│　　　　　│
│　　│　　　　　　　　　│　　　　　　　│一八號帳戶。　　│　　　　　│
├──┼─────────┼───────┼────────┼─────┤
│七　│五六○四—三六四四│五十萬元　　　│盜蓋林定國印鑑章│八十九年八│
│　　│四號　　　　　　　│　　　　　　　│於該銀行六六三七│月一日　　│
│　　│　　　　　　　　　│　　　　　　　│二二號定期儲蓄存│　　　　　│
│　　│　　　　　　　　　│　　　　　　　│款單，將該筆存款│　　　　　│
│　　│　　　　　　　　　│　　　　　　　│轉入林定國同銀行│　　　　　│
│　　│　　　　　　　　　│　　　　　　　│00000000│　　　　　│
│　　│　　　　　　　　　│　　　　　　　│四號帳戶。　　　│　　　　　│
├──┼─────────┼───────┼────────┼─────┤
│八　│五六○四—五二七三│五十萬元　　　│盜蓋林定國印鑑章│八十九年八│
│　　│四號　　　　　　　│　　　　　　　│於該銀行八○三二│月二日　　│
│　　│　　　　　　　　　│　　　　　　　│二七號定期儲蓄存│　　　　　│
│　　│　　　　　　　　　│　　　　　　　│款單，將該筆存款│　　　　　│
│　　│　　　　　　　　　│　　　　　　　│轉入庚○同銀行五│　　　　　│
│　　│　　　　　　　　　│　　　　　　　│00000000│　　　　　│
│　　│　　　　　　　　　│　　　　　　　│三號帳戶。　　　│　　　　　│
└──┴─────────┴───────┴────────┴─────┘
附表三：
┌───────────────────────────────────┐
│林定國於苗栗縣通霄鎮農會存款　　　　　　　　　　　　　　　　　　　　　│
├──┬─────────┬───────┬────────┬─────┤
│編號│帳　　　　　　　號│金          額│ 提　領　方　式 │日　　　期│
├──┼─────────┼───────┼────────┼─────┤
│一　│一八○—○一五—一│二百萬元　　　│盜蓋林定國印鑑章│八十九年七│
│　　│○三七六一一—八號│　　　　　　　│於該農會一八○—│月十二日　│
│　　│　　　　　　　　　│　　　　　　　│○一五—一○三七│　　　　　│
│　　│　　　　　　　　　│　　　　　　　│六一一—八號定期│　　　　　│
│　　│　　　　　　　　　│　　　　　　　│儲蓄存款存單，提│　　　　　│
│　　│　　　　　　　　　│　　　　　　　│領現金二百萬元。│　　　　　│
└──┴─────────┴───────┴────────┴─────┘
